臺灣臺中地方法院民事裁定
111年度聲字第296號
聲  請  人  李榮詳
送達代收人  廖慧娟
相  對  人  陳文石
上列當事人間聲請停止執行事件，本院裁定如下：
    主    文
聲請人供擔保新臺幣拾萬元後，本院111年度司執字第104114號
給付票款強制執行事件之強制執行程序，於本院111年度訴字第2
579號債務人異議之訴等事件裁判確定、和解或撤回起訴前，應
暫予停止。
    理    由
一、按強制執行程序開始後，除法律另有規定外，不停止執行。
    有回復原狀之聲請，或提起再審或異議之訴，或對於和解為
    繼續審判之請求，或提起宣告調解無效之訴、撤銷調解之訴
    ，或對於許可強制執行之裁定提起抗告時，法院因必要情形
    或依聲請定相當並確實之擔保，得為停止強制執行之裁定，
    強制執行法第18條定有明文。又法院依強制執行法第18條第
    2項定擔保金額而准許停止強制執行之裁定者，該項擔保係
    備供債權人因停止執行所受損害之賠償，其數額應依標的物
    停止執行後，債權人未能即時受償或利用該標的物所受之損
    害額，或其因另供擔保強制執行所受之損害額定之，非以標
    的物之價值或其債權額為依據（最高法院91年台抗字第429
    號、91年台抗字第111號裁定參照）。另執行債權倘為金錢
    債權，債權人因執行程序停止，致受償時間延後，通常應可
    認係損失停止期間利用該債權總額所能取得之利息。而遲延
    之債務，以支付金錢為標的者，債權人得請求依法定利率計
    算之遲延利息；應付利息之債務，其利率未經約定，亦無法
    律可據者，週年利率為5%，民法第233條第1項前段、第203
    條定有明文。此項遲延利息之本質屬於法定損害賠償，亦可
    據為金錢債權遲延受償所可能發生損害之賠償標準（最高法
    院105年度台抗字第33號裁定參照）。
二、經查：
  ㈠本件聲請人以其已向本院提起債務人異議之訴等事件為由，
    聲請裁定停止本院111年度司執字第104114號給付票款強制
    執行事件（下稱系爭執行事件）之執行程序，業據提出本院
    於民國111年9月6日收文之債務人異議之訴起訴狀影本為證 
    。而系爭執行事件現尚未終結，聲請人對相對人提起之債務
    人異議之訴等事件，現由本院以111年度訴字第2579號審理
    中等情，亦據本院調取前揭卷宗核閱確實。是聲請人以其已
    提起債務人異議之訴為由，依強制執行法第18條第2項之規
    定，聲請供擔保停止系爭執行事件之強制執行程序，核屬有
    據，應予准許。
  ㈡至於聲請人應提供之擔保金額，依前揭說明，法院酌定擔保
    金額時，應僅斟酌相對人因停止執行未能即時受償所受之損
    害額定之。經審核系爭執行事件案證結果，本件相對人係提
    出本院111年度司票字第3315號裁定暨確定證明書為執行名
    義，請求強制執行之金額為新臺幣(下同)60萬元，及自85年
    4月10日起至清償日止，按年息6%計算之利息。則相對人聲
    請執行之債權為金錢債權，依前揭說明，其因執行程序停止
    ，致受償上開金錢債權之時間延後，通常應可認係損失停止
    期間利用該債權總額所能取得之按法定遲延利息年息5%計算
    之利息。又聲請人所提起之上開債務人異議之訴等事件之訴
    訟標的金額為60萬元，非屬得上訴第三審之案件，依各級法
    院辦案期限實施要點第2點規定，其第一、二審辦案期限各
    為1年4月、2年，其期間可推定為3年4月，以法定利率百分
    之5計算相對人因停止強制執行未能及時受償之可能損害金
    額為9萬9,999元【計算式：60萬元×5%×（3＋4/12）＝9萬9,99
    9元】，是本院認聲請人應提供之擔保金額以10萬元為適當
    。
三、依強制執行法第18條第2項，裁定如主文。
中　　華　　民　　國　　111 　年　　9 　　月　　20　　日
                  民事第四庭    法  官  吳金玫
　　　　　　　　　
正本係照原本作成。
如不服本裁定應於送達後10日內向本院提出抗告狀，並繳納抗告
費新臺幣1,000元。
中　　華　　民　　國　　111 　年　　9 　　月　　20　　日
                                書記官王嘉仁